# 自然灾害造成的存货减值，是计入资产减值损失还是营业外支出

提问人：BC林琴汐 时间：2020-10-21 12:33:07
自然灾害造成的资产减值损失，是计入营业外支出还是资产减值损失呢？

回答人：chenyiwei
在自然灾害中受损的资产，如果已经没有修复的价值，无法继续使用，则在履行必要审批程序后，将报废损失计入营业外支出处理。
受损资产如仍可修复的，则将修复支出计入营业外支出。修复后仍无法完全恢复到原有功能，导致需计提资产减值准备的，则计提资产减值准备仍计入“资产减值损失”。

提问人：BC林琴汐 时间：2020-10-24 08:05:05
请教一下大家呢，自然灾害造成的存货减值，是计入资产减值损失还是营业外支出？？？

回答人：chenyiwei
一般仍然列入资产减值损失，但可以作为非经常性损益。